【裁判字號】    95,訴,3147
【裁判日期】    951130
【裁判案由】    毒品危害防制條例
【裁判全文】
臺灣板橋地方法院刑事判決              95年度訴字第3147號
公  訴  人  臺灣板橋地方法院檢察署檢察官
被      告  甲○○
上列被告因違反毒品危害防制條例案件，經檢察官提起公訴（95
年度毒偵字第6462號），被告於本院準備程序進行中就被訴事實
為有罪之陳述，經本院告知被告簡式審判程序之旨，並聽取當事
人之意見後，合議庭裁定由受命法官獨任進行簡式審判程序，本
院判決如下：
    主  文
甲○○施用第一級毒品，處有期徒刑陸月，如易科罰金，以新台
幣壹仟元折算壹日。扣案之殘渣袋貳只，沒收。
    事  實
一、甲○○前因施用毒品案件，經臺灣屏東地方法院以90年度毒
    聲字第1705號裁定送觀察、勒戒後，認無繼續施用毒品傾向
    ，於民國91年9 月10日出所，並經臺灣屏東地方法院檢察署
    檢察官於91年9 月10日以91年度毒偵緝字第129 號為不起訴
    處分確定。詎甲○○明知海洛因為毒品危害防制條例所規定
    之第一級毒品，仍於前揭觀察勒戒執行完畢釋放後5 年內，
    基於施用第一級毒品海洛因之犯意，於95年8 月間某日起至
    同年9 月14日23時30分許為警採尿回溯前26小時內之某時止
    ，接續在臺北縣板橋市○○路○段34巷1 弄1 號2 樓居處，
    以將第一級毒品海洛因用水稀釋再用注射針筒施打於身體手
    臂之方式，施用第一級毒品海洛因多次。嗣於95年9 月14日
    20時30分許，在前開處所為警查獲，並扣得甲○○所有之第
    一級毒品海洛因殘渣袋2 只。經警採集甲○○之尿液送驗結
    果呈鴉片類陽性反應，而得悉上情。
二、案經臺北市政府警察局中山分局報告臺灣板橋地方法院檢察
    署檢察官偵查起訴，經合議庭裁定以簡式審判程序審理。
    理  由
壹、程序方面：
    查本件被告甲○○所犯施用第一級毒品，並非死刑、無期徒
    刑、最輕本刑為3 年以上有期徒刑之罪或高等法院管轄第一
    審案件，而其於準備程序進行中，被告先就被訴事實為有罪
    之陳述，經法官告知簡式審判程序之旨，並聽取公訴人及被
    告之意見後，本院認適宜改依簡式審判程序進行，爰依刑事
    訴訟法第273 條之1 第1 項、第284 條之1 規定，由本院合
    議庭以裁定由受命法官獨任進行簡式審判程序，合先敘明。
貳、實體方面：
一、上開犯罪事實，業據被告甲○○於本院調查、審理時坦承不
    諱（詳本院95年11月17日準備程序及審判筆錄），而除被告
    自白外，被告為警採集尿液檢體送請臺灣尖端先進生技醫藥
    股份有限公司以酵素免疫分析法、氣相層析質譜儀分析法鑑
    驗結果，呈鴉片類陽性反應，有該公司95年9 月20日出具之
    濫用藥物檢驗報告書1 紙（詳偵查卷第66頁）在卷可按，復
    有第一級毒品海洛因殘渣袋2 只扣案可資佐證。是被告上開
    自白查與事實相符，堪予採信。本件施用毒品犯行，事證明
    確，被告犯行堪以認定，應依法論科。
二、按海洛因係毒品危害防制條例第2 條第2 項第1 款所明定之
    第一級毒品，不得非法持有、施用。查被告甲○○前因施用
    毒品案件，經臺灣屏東地方法院以90年度毒聲字第1705號裁
    定送觀察、勒戒後，認無繼續施用毒品傾向，於91年9 月10
    日出所，並經臺灣屏東地方法院檢察署檢察官於91年9 月10
    日以91年度毒偵緝字第129 號為不起訴處分確定在案乙節，
    有臺灣高等法院被告前案紀錄表1 份附卷可按，故而被告於
    觀察勒戒執行完畢釋放後5 年內再度施用第一級毒品之行為
    ，依毒品危害防制條例第23條第2 項規定，係犯毒品危害防
    制條例第10條第1 項之施用第一級毒品罪。被告施用第一級
    毒品前、後之持有第一級毒品犯行，為其施用之高度行為所
    吸收，均不另論罪。又被告自承只要心裡癢癢的，就會想施
    用毒品，平均約1 、2 日會施用一次等語，是被告多次施用
    第一級毒品海洛因之犯行，顯係出於單一施用毒品犯意下之
    數個舉動，且各舉動在時間、空間上有密切之關係，並侵害
    同一法益，各施用毒品行為之獨立性即為薄弱，一一般社會
    健全觀念，在時間差距上，難以強行分開，應視為數個舉動
    之接續施行，合為包括之一行為予以評價，屬接續犯。爰審
    酌被告前經觀察、勒戒後，應知所惕勵，當知悉施用毒品之
    危害及其違法性，詎其仍因自制力薄弱，並漠視法令禁制，
    而再犯本案，顯不知悛悔，應嚴予非難，兼衡被告於犯後即
    能坦承犯行，而其施用毒品行為於本質上係屬自我戕害行為
    ，反社會性之程度應屬較低等一切情狀，量處如主文所示之
    刑，並依刑法第41條第1 項前段規定，諭知易科罰金之折算
    標準，以資懲儆。另扣案之殘渣袋2 只，係被告所有供其施
    用第一級毒品海洛因所用之物，業經被告陳明在卷，併依刑
    法第38條第1 項第2 款之規定，為沒收之諭知。
據上論斷，應依刑事訴訟法第273 條之1 第1 項、第299 條第1
項前段，毒品危害防制條例第10條第1項，刑法第11條前段、第
41條第1項前段、第38條第1項第2款，判決如主文。
本案經檢察官吳宗光到庭執行職務。
中    華    民    國    95    年    11    月    30    日
                  刑事第十七庭  法  官  鄭燕璘
以上正本證明與原本無異。
如不服本判決，應於判決送達後10日內，向本院提出上訴狀。
                                書記官  呂紹明
中    華    民    國    95    年    11    月    30    日
附錄本案論罪科刑法條全文：
毒品危害防制條例第10條：
施用第一級毒品者，處6月以上5年以下有期徒刑。
施用第二級毒品者，處3年以下有期徒刑。


司法院資訊處製作；財團法人民間司法改革基金會備份。
